臺灣高雄地方法院刑事判決　　　　　　　　　　　　九十一年度易字第一二九六號
　　公　訴　人　臺灣高雄地方法院檢察署檢察官
　　被　　　告　丁○○
右列被告因竊盜等案件，經檢察官提起公訴（九十一年度偵字第一九○五號、第三一
七九），本院判決如左：
    主  文
丁○○共同連續攜帶兇器竊盜，處有期徒刑壹年陸月。
扣案之Ｔ型扳手貳支及一字型螺絲起子壹支，均沒收。
    事  實
一、丁○○曾於民國八十二年間因違反麻醉藥品管理條例案件，經本院判處有期徒刑
    八年，褫奪公權三年確定，嗣於八十九年十一月二十八日縮短刑期假釋出獄，現
    尚在假釋期間，猶不知悔改，竟與陳俊宏（由本院另案審理中）基於共同意圖為
    自己不法所有之概括犯意聯絡，連續多次分別於下列時、地竊取他人財物：
  (一)九十一年一月十三日下午二時十五分許，在高雄市三民區○○○路十三巷二十二
    號前，見甲○○所有車牌號碼ＹＥ─一四六二號自用小貨車停放該處，自用小貨
    車內置放有電鑽二支、磨石機一支、切石機一台等物，即由丁○○持其所有對人
    之生命、身體及安全構成威脅，客觀上足為兇器使用之Ｔ型扳手二支，撬毀該自
    用小貨車駕駛座之車鎖，足以生損害於甲○○，再由陳俊宏進入車內竊取該電鑽
    二支、磨石機一支及切石台一台（價值新台幣﹝下同﹞二萬元），得手後，正欲
    離開時，旋即為甲○○發覺而報警當場查獲丁○○，陳俊宏則乘隙逃逸，並扣得
    電鑽一支、磨石機一支、切石台一台（業已發還甲○○）及扳手二支、手套一雙
    。
  (二)九十一年二月二日凌晨一時四十分許，在高雄市○○區○○路光榮國小前前，見
    丙○○所有車牌號碼Ｊ四─二九三二號自用小客車停放該處，丁○○即持其所有
    對人之生命、身體及安全構成威脅，客觀上足為兇器使用之一字型螺絲起子一支
    ，撬毀該自用小客車右前座之車鎖，足以生損害於丙○○，再進入該車內竊取置
    放車內之收錄音機一台（價值二千元），得手後，正欲離開時，旋即為巡邏員警
    當場查獲，並從丁○○身上起獲該收錄音機一台（業已發還丙○○）及一字型螺
    絲起子一支。
  (三)九十一年二月四日下午六時三十分許，在高雄市三民區○○○路五十號前，見己○○所有車牌號碼ＯＪＵ─二四六號重型機車停放該處，即由陳俊宏持丁○○所
    有對人之生命、身體及安全構成威脅，客觀上足為兇器使用之Ｔ型扳手一支，開
    啟該機車之引擎鎖及大鎖，足以生損害於己○○，共同下手竊取該重型機車（價
    值二萬元），得手後，供陳俊宏騎用。
  (四)九十一年二月四日晚間九時十分許，在高雄市三民區○○○路一○三七號前，見
    乙○○所有車牌號碼ＸＺ─八八四六號自用小貨車停放該處，自用小貨車內置放
    有木工工具一批（包括取槽機一台、大型釘槍機一支、小型釘槍機一支、修理扳
    手一盒），即由丁○○持其所有對人之生命、身體及安全構成威脅，客觀上足為
    兇器使用之Ｔ型扳手一支，開啟該自用小貨車駕駛座之車鎖，足以生損害於乙○○，再由陳俊宏進入車內竊取該木工工具一批（價值九千四百元），得手後將該
    木工工具放置在前開竊得之車牌號碼ＯＪＵ─二四六號重型機車踏板上，共同騎
    乘該機車欲至高雄市三民區○○○路夜市兜售，於同日晚間九時三十分許，行經
    該夜市前時，為警當場查獲，並扣得Ｔ型扳手一支及起獲該批木工工具及贓車（
    業已發還乙○○及己○○）
二、案經甲○○、丙○○訴由高雄市政府警察局及高雄市政府警察局三民第一分局分
    別移送臺灣高雄地方法院檢察署檢察官偵查起訴。
    理  由
一、右揭事實，迭據被告丁○○於警訊、偵查中及本院審理時坦承不諱，核與被害人
    甲○○、丙○○、己○○及乙○○分別於警訊時指述之情節相符，並據證人即查
    獲之警員戊○○於本院審理時證述明確，復有車輛車牌失竊資料個別查詢報表─
    查詢車輛認可資料及贓物認領保管收據、扣押筆錄各一紙及照片二張附卷可稽，
    被告自白核與事實相符，本件事證明確，被告犯行洵堪認定。
二、按被告丁○○持以行竊之Ｔ型扳手、一字型螺絲起子，均為金屬所製，質地堅硬
    前端尖銳，客觀上足以對人之生命、身體及安全構成威脅，均足供兇器使用，業
    經本院於審理時當庭勘驗屬實，是核被告所為，係犯刑法第三百二十一條第一項
    第三款之攜帶兇器竊盜罪及同法第三百五十四條毀損罪。被告與陳俊宏就上開事
    實欄(一)(三)(四)之犯行間，有犯意之聯絡及行為之分擔，為共同正犯。被告先後多次
    攜帶兇器竊盜及毀損犯行，均時間緊接，觸犯構成要件相同之罪名，顯係均基於
    概括之犯意為之，為連續犯，均應依刑法第五十六條之規定，以一罪論，並加重
    其刑。公訴人認被告所犯事實欄(一)(二)之犯行，係犯意各別行為互異，應予分論併
    罰，尚有未洽。又公訴人雖未就被告所犯事實欄(三)(四)部分之犯行起訴，惟該部分
    既與公訴人起訴之犯罪事實有連續犯之裁判上一罪關係，自為起訴效力所及，本
    院自應併予審究。另被告係以毀損事實欄(一)(二)車鎖之方法，以達竊取事實欄(一)(二)
    之財物之目的，是其所犯上開二罪，有方法目的之牽連關係，應依刑法第五十五
    條規定，從較重之攜帶兇器竊盜罪處斷。爰審酌被告曾於八十二年間因違反麻醉
    藥品管理條例案件，經本院判處有期徒刑八年，褫奪公權三年確定，嗣於八十九
    年十一月二十八日縮短刑期假釋出獄，現尚在假釋期間，有臺灣高雄地方法院檢
    察署刑案資料查註紀錄表及臺灣高等法院被告全國前案紀錄表各一份在卷可參，
    猶不知悔改警惕，且正值青壯，竟不思依循正途獲取財物，而攜帶兇器竊取他人
    物品，惡性非輕，惟念其犯後坦承犯行，態度良好及所生危害等一切情狀，量處
    如主文所示之刑，以資懲儆。扣案之Ｔ型扳手二支及一字型螺絲起子一支，係被
    告供犯罪所用之物，且屬被告所有，業據被告於本院審理時供承在卷可按，應依
    刑法第三十八條第一項第二款規定併予宣告沒收。另扣案之手套一雙，被告供稱
    係騎乘機車所用，且乏證據證明確係供前揭犯罪所用之物，又非違禁物，亦不另
    為沒收之諭知，併此敘明。
據上論斷，應依刑事訴訟法第二百九十九條第一項前段，刑法第二十八條、第五十六
條、第三百二十一條第一項第三款、第三百五十四條、第五十五條，罰金罰鍰提高標
準條例第一條前段，判決如主文。
本案經檢察官井天博到庭執行職務。
中      華      民      國    九十一    年      六      月    二十八    日
                                    臺灣高雄地方法院刑事第四庭
                                        法  官  廖  純  卿
右正本證明與原本無異。
如不服本判決，應於判決送達後十日內，向本院提出上訴狀。
                                        書記官  林  孝  聰
中      華      民      國    九十一    年      六      月    二十八    日
附錄本判決論罪科刑法條全文：
刑法第三百二十一條第一項第三款中華民國刑法第三百二十一條
 (加重竊盜罪)
犯竊盜罪而有左列情形之一者，處六月以上五年以下有期徒刑：
一  於夜間侵入住宅或有人居住之建築物、船艦，或隱匿其內而犯之者。
二  毀越門扇、牆垣或其他安全設備而犯之者。
三  攜帶兇器而犯之者。
四  結夥三人以上而犯之者。
五  乘火災、水災或其他災害之際而犯之者。
六  在車站或埠頭而犯之者。
前項之未遂罰之。
